## **MERYL RAMÍREZ SALINAS**

Jefe de Marketing | Data Analyst

in <a href="https://www.linkedin.com/in/merylrs/">https://www.linkedin.com/in/merylrs/</a>

Profesional de **Marketing y Data Analyst** con 11 años de experiencia en el sector del entretenimiento. Liderazgo en **enfoque estratégico** y capacidad para identificar oportunidades de crecimiento. Formación en Marketing y Medios Digitales, respaldada por certificaciones en **Customer Experience** y **Data Analytics**, incluyendo un bootcamp en **Python y SQL**, así como una especialización en **Data Analyst for Business**. Me especializo en la **planificación y ejecución de estrategias** de marketing, con habilidades destacadas en comunicación, análisis de datos y **toma de decisiones**. Experimentada en **identificación y análisis de KPI's**, mi enfoque es impulsar el éxito a través de la combinación única de liderazgo y competencias analíticas.

#### **EXPERIENCIA**

#### Consultora de Comunicación y Marketing, GRUPO PALADIO (Marzo 2023 - Mayo 2023)

Cadena de locales de discotecas y lounges con casi 30 años en el mercado peruano.

- Realicé un exhaustivo benchmarking con competidores directos y discotecas aspiracionales, identificando oportunidades clave.
- Elevé la visibilidad del grupo mediante estrategias de marketing innovadoras y participé activamente en la propuesta de una nueva imagen para los locales.
- Evalué de manera cuantitativa el impacto de las estrategias implementadas, generando informes detallados que sirvieron como base para decisiones estratégicas futuras.
- Planifiqué y ejecuté campañas, destacando por la negociación de alianzas estratégicas que no solo aumentaron la participación, sino que también mejoraron significativamente la percepción de los locales ante el público.

## Jefe de Marketing y Producción, VALETODO DOWNTOWN (Mar 2014 - Dic 2023)

Empresa líder en el rubro de entretenimiento con más de 20 años en el mercado peruano.

- Planifiqué y desarrollé estrategias de marketing con un enfoque claro en la fidelización de la marca, logrando un aumento progresivo en la base de clientes a lo largo de los años.
- Creación de campañas publicitarias emocionales y estrategias de ventas que generaron incrementos en fechas especiales, consolidando la presencia de la marca en momentos y fechas clave.
- Lideré el posicionamiento de la marca y establecí alianzas estratégicas con influencers.
- Lideré importantes campañas y eventos, siendo responsable del seguimiento y medición de KPIs clave para facilitar la toma de decisiones futuras.
- Gestión efectiva y motivación del equipo para alcanzar objetivos a corto y mediano plazo, destacándome en la elaboración de estrategias y calendarios anuales de eventos y campañas, con seguimiento detallado y elaboración de informes de objetivos.
- Creación de reportes y dashboards sobre ventas y flujo de clientes a manera mensual y semanal.
- Administré y me encargué del manejo del presupuesto del área.

#### Project Manager Digital, VALETODO DOWNTOWN (Oct 2011 - Mar 2014)

- Conduje con éxito la creación de las redes sociales de ValeTodo Downtown desde cero, logrando un excepcional engagement semanal y mensual, con un aumento del 30% en la participación de la audiencia.
- Aseguré que los productos digitales (web y redes sociales) mantuvieran un estándar de calidad del 100%, reflejando la excelencia del servicio de ValeTodo Downtown, consolidando así una imagen digital coherente y de alto impacto.

# **EDUCACIÓN**

**Escuela TripleTen de Data Science**, Programa Data Analyst (jun 2023 - ene 2024)

**Escuela Colectivo 23**, Programa Data Analyst For Business (jun 2023 - oct 2023)

Pacífico Business School, Curso Especializado CX Design Management (feb 2021 - mar 2021)

**ULA & Crehana**, Micro Degree, Programa Data Analyst Specialist (dic 2021 - dic 2021)

**Toulouse Lautrec**, Carrera Comunicación Audiovisual Multimedia (mar 2016 - jul 2011)

## HABILIDADES TÉCNICAS

MS Office (Word, Excel, Powerpoint, Outlook) | Adobe (Photoshop, Illustrator, Premier) | Python | SQL | Visualización (Seaborn, Matplotlib) | PowerBI

#### HABILIDADES BLANDAS

Liderazgo | Adaptabilidad | Resolución de Problemas | Negociación | Planificación | Toma de Decisiones | Empatía | Lealtad

#### **IDIOMAS**

Español Nativo - Inglés Intermedio